# 递延收益的列报问题

提问人：koodhao 时间：2020-04-25 09:33:11
现行准则下，递延收益在财务报表中有单独的列报科目，但是我见有些集团公司都是将递延收益放在其他非流动负债中进行列示？这样做是否有相关依据？

回答人：chenyiwei
可能是这些集团沿用了此前（至少在 2017 年之前）的报表列报方法，因为早期报表格式中确实没有单列的“递延收益”报表项目，后来才增设的。但一旦增设，就应将递延收益在该项目中单列了。